【裁判字號】    89,上易,275
【裁判日期】    890222
【裁判案由】    傷害等
【裁判全文】
臺灣高等法院臺中分院刑事判決                民國八十九年度上易字第二七五號
    上  訴  人
    即  被  告  丙○○
右上訴人因傷害等案件，不服台灣彰化地方法院八十七年度易字第一一四七號，中華
民國八十八年九月十三日第一審判決（起訴案號：台灣彰化地方法院檢察署八十七年
度偵字第二七三三號），提起上訴，本院判決如左：
    主      文
上訴駁回。
    事實及理由
一、本案經本院審理結果，認第一審判決認事用法及量刑均無不當，應予維持，並引
    用第一審判決書記載之事實、證據及理由（如附件）。
二、上訴人即被告丙○○在本院未提出其他有利之證據及辯解，其上訴無理由，應予
    駁回。
三、據上論斷，應依刑事訴訟法第三百七十三條、第三百六十八條，判決如主文。
本案經檢察官王寧懷到庭執行職務。
中      華      民      國    八十九     年      二       月   二十二   日
                                  臺灣高等法院臺中分院刑事第十一庭
         審判長法  官  羅  禮  政
                                                法  官  陳  欣  安
                                                法  官  曾  謀  貴
右正本證明與原本無異。
不得上訴。
                                                書記官  粘  銘  環
中      華      民      國    八十九     年      二       月   二十三   日
                                                                        Ｏ
臺灣彰化地方法院刑事判決                        八十七年度易字第一一四七號
    公訴人  彰化地方法院檢察署檢察官
    被  告  丙○○  男五十四歲（民國○○○年○月○日生）
                    住彰化縣二林鎮東興里二林巷二０八弄二四號
                    身分證號碼：Ｚ000000000號
右列被告因傷害等案件，經檢察官提起公訴（八十七年度偵字第二七二三號），本院
判決如左：
    主  文
丙○○散布文字，指謫足以毀損他人名譽之事，累犯，處拘役伍拾日，如易科罰金以
參佰元折算壹日，扣案之海報壹張沒收；又傷害人之身體，累犯，處有期徒刑參月，
如易科罰金，以參佰元折算壹日。
    事  實
本院認定之犯罪事實除補正丙○○係於民國（下同）八十七年三月二十六日下午一時
三十分許，夥同丁明德至甲○經營之擇日命相館，且與乙○○拉扯而將之推倒致其受
傷外，其餘與起訴書記載相同，茲引用之。
    理  由
一、訊據被告丙○○坦承於前揭時地張貼海報，惟矢口否認有何妨害名譽及傷害之犯
    行，辯稱：因甲○未付清代售之屋款才張貼海報，且伊並未出手毆打乙○○云云
    ，惟查，右揭事實業據告訴人甲○及乙○○指訴甚詳，被告於偵查中亦自承：甲
    ○尚欠我七十多萬元，我因車禍開刀住在岳父母家（指告訴人二人），他說醫藥
    費、家庭費共四十多萬元，已逝之兒子向他借款二十多萬元，因她（指乙○○）
    抓伊之鼻子，我反抗推開她等語，有偵訊筆錄在卷可按，而證人丁明德到庭結稱
    ：乙○○拿斧頭要打被告，被告就與之拉扯，把斧頭搶下來，拉扯當中，乙○○
    跌倒，從地上爬起，好像有點擦傷頭部流血等語，復有扣案之海報及診斷證明書
    在卷可稽，是被告所為之辯解顯不足採，其犯行堪以認定。
二、依刑事訴訟法第二百九十九條第一項前段、第三百十條之一第二項，刑法第三百
    十條第二項、第二百七十七條第一項、第四十七條、第四十一條、第三十八條第
    一項第二款，罰金罰鍰提高標準條例第一條前段、第二條前段，判決如主文。
中       華       民       國      八十八   年      九   月      十三   日
                                            法      官   林  慧  英
右正本證明與原本無異。
如不服本判決，應於判決送達後十日內向本院提出上訴狀( 須附繕本 )。
告訴人或被害人對於判決如有不服具備理由請求檢察官上訴者，其上訴期間之計算係
以檢察官收受判決正本之日期為準。
                                            法院書記官   葉  春  涼
中       華       民       國      八十八   年      九   月      二十   日
刑法第三百十條
意圖散布於眾而指摘或傳述足以毀損他人名譽之事者，為誹謗罪，處一年以下有期徒
刑、拘役或五百元以下罰金。
散布文字、圖畫犯前項之罪者，處二年以下有期徒刑、拘役或一千元以下罰金。
對於所誹謗之事，能證明其為真實者，不罰。但涉於私德而與公共利益無關者，不在
此限。
刑法第二百七十七條
傷害人之身體或健康者，處三年以下有期徒刑，拘役或一千元以下罰金。
犯前項之罪，因而致人於死者，處無期徒刑或七年以上有期徒刑，致重傷者，處三年
以上，十年以下有期徒刑。


司法院資訊處製作；財團法人民間司法改革基金會備份。
